# 请问适用会计制度的企业，每季度需编制现金流量表吗？

提问人：fengedong 时间：2020-07-24 09:33:07
请问适用会计制度的企业，每季度需编制现金流量表吗？

回答人：chenyiwei
《企业会计制度》规定现金流量表为年度报表；但后来的《企业会计准则——中期财务报告》规定中期财务报表应包含现金流量表。但目前《企业会计准则——中期财务报告》已被废止。